# 集团内部借款抵消问题

提问人：叶小叶子 9318 时间：2021-01-14 14:33:03
想问一下，集团公司借款给二级公司，是统借统还的，然后二级公司再借给三级子公司，高于集团公司的借款利率，三级子公司把这比利息记入在建工程，二级公司把利息收入记入其他业务收入，把给集团公司的利息支出记入其他业务成本，那么二级公司合并三级子公司的抵消分录怎么做，集团公司合并二级公司的分录怎么做

回答人：chenyiwei
参考：《瑞华研究 2010 ～ 2019 汇编》之“问题1-1-44（关联方借款的利息支出资本化问题）”、“问题1-1-45（集团统贷统还的借款费用资本化问题）”、“问题1-1-46（合并报表和个别报表对利息资本化的处理问题）”等。
在合并报表时，如果最终可以确定集团从外部取得的借款和三级子公司的资本支出之间的对应关系，则相关借款利息在合并报表层面可以资本化，但二级子公司赚取的利差需予以抵销，合并报表层面的可资本化借款费用金额需按照从外部获取借款的利率计算。